臺灣士林地方法院刑事判決　　　　　　　96年度易字第1486號
公　訴　人　臺灣士林地方法院檢察署檢察官
被　　　告　乙○○
上列被告因竊盜等案件，經檢察官提起公訴（偵查案號：96年度
偵字第9836號），被告於本院審理中為有罪之陳述，經本院依簡
式審判程序審理，並判決如下：
    主  文
乙○○竊盜，累犯，處有期徒刑柒月，減為有期徒刑參月又拾伍
日；又無故侵入住宅，累犯，處有期徒刑參月；又竊盜未遂，累
犯，處有期徒刑肆月。應執行有期徒刑拾月。
    事  實
一、乙○○前於民國90年間因竊盜案件，經本院以90年度簡字第
    1333號判決處有期徒刑4 月確定，復又因竊盜案件，經本院
    以91年度簡字第725 號判決處有期徒刑6 月確定，前開二罪
    接續執行，於民國92年5 月14日執行完畢（構成犯罪事實(一)
    、(二)之累犯），嗣於94年間，因違反毒品危害防制條例案件
    ，經本院以94年度士簡字第901 號判決處有期徒刑5 月確定
    ，於95年7 月21日縮刑期滿執行完畢後，復因竊盜案件，再
    經本院以95年度易字第112 號判決處有期徒刑7 月確定，前
    開二罪（有期徒刑5 月及有期徒刑7 月）經本院以96年度聲
    字第382 號裁定應執行有期徒刑10月，並於96年6 月22 日
    縮刑期滿執行完畢（構成犯罪事實(二)之累犯）。詎被告仍不
    知悔改，而為下列犯行：
  (一)95年12月5 日下午5 時許，意圖為自己不法所有，騎乘其所
    有車號ARL-940 號重型機車，前往臺北縣淡水鎮○○街○ 段
    204 巷11號旁之空地，竊取丙○○放置於該處之白鐵狗籠1
    只，嗣其將前開狗籠置放於其前開重型機車腳踏板上，準備
    離去之際，為丙○○當場發現，並報警處理，乙○○則趁隙
    將其所騎乘之機車及竊得之狗籠均棄置在現場而逃逸。
  (二)96年8 月3 日下午12時50分，乙○○復意圖為自己不法之所
    有，見臺北縣淡水鎮○○街40巷6 號公共樓梯門口損壞，未
    經該址住戶同意，無故由該處侵入臺北縣淡水鎮○○街32號
    地下室，正著手竊取甲○○所有放置於該處之物品時，適為
    甲○○發覺而報警處理而未得手。
二、案經臺北市政府警察局淡水分局報告臺灣士林地方法院檢察
    署檢察官偵查起訴。
    理  由
一、前揭犯罪事實，業據被告於本院審理中坦承不諱，核與證人
    丙○○、甲○○證述失竊情形相符，復有現場相關位置圖、
    現場照片（見臺灣士林地方法院檢察署96年度偵字第9836號
    卷第25-34 頁），附卷足資佐證，被告自白與事實相符，本
    件犯罪事證明確，被告犯行洵堪認定，應依法論科。
二、按所謂「住宅」，乃指人類日常居住之場所而言，與公寓大
    樓相互通連，密不可分而為其一部之地下室、樓梯間，行為
    人之侵入均足以妨害住居安全，自均屬所謂「住宅」。本件
    被告所侵入之前開地下室，係告訴人甲○○住家用以堆放物
    品之處，與其住家密不可分，此據證人甲○○證述明確（見
    臺灣士林地方法院檢察署96年度偵字第9836號卷第16頁至第
    17 頁）， 並有上開房屋平面圖1 紙、照片16紙在卷可稽（
    見臺灣士林地方法院檢察署96年度偵字第9836號卷第25頁至
    第34頁），是上開地下室為告訴人甲○○之住宅，足堪認定
    。
三、核被告就犯罪事實(一)部分，係犯刑法第320 條第1 項普通竊
    盜罪；就犯罪事實(二)部分，係犯刑法第320 條第3 項、第1
    項竊盜未遂罪及同法第306 條第1 項侵入住宅罪。被告所犯
    前開3 罪，犯意各別，行為互殊，應分論併罰。查被告先後
    犯竊盜罪2 次，一次既遂一次未遂，惡性不改，就未遂犯部
    分不予減輕其刑，並此敘明。再被告有如事實欄所示之論罪
    科刑紀錄，此有臺灣高等法院被告前案紀錄表在卷可稽，其
    前受有期徒刑之執行完畢，於5 年內故意再犯本件有期徒刑
    以上之罪3 件，均為累犯，爰依刑法第47條第1 項之規定均
    予加重其刑。另被告就犯罪事實(一)之犯罪時間係於96年4 月
    26 日 前，核與中華民國九十六年罪犯減刑條例第2 條第1
    項第3 款之規定相符，應減輕其宣告刑二分之一；復依同條
    例第11條規定，就犯罪事實(一)、(二)所犯數罪，併定應執行之
    刑。爰審酌被告已有竊盜多次前案，且其年輕力壯，理應奮
    發向上改過自新，竟思不勞而獲，竊取他人財物，素行不佳
    ，然其犯後坦承犯行，態度尚佳，及其犯罪之動機、目的、
    手段及其智識程度等一切情狀，量處如主文所示之宣告刑及
    減得之刑，以資儆懲。
據上論斷，應依刑事訴訟法第273 條之1 第1 項、第299 條第1
項前段、刑法第320 條第1 項、第3 項、第306 條、第47條第1
項、第51條第5 款，中華民國九十六年罪犯減刑條例第2 條第1
項第3 款、第7 條、第11條，判決如主文。
本案經檢察官高俊申到庭執行職務
中　　華　　民　　國　　96　　年　　8 　　月　　31　　日
　　　　　　　　　刑事第一庭法　官　 林清吉
以上正本證明與原本無異。
如不服本判決，應於判決送達後10日內，向本院提出上訴狀。
                            書記官   張茹茵
中　　華　　民　　國　　96　　年　　8 　　月　　31　　日
附錄本案法條：
刑法第320條：
  意圖為自己或第三人不法之所有，而竊取他人之動產者，為竊盜
罪，處5 年以下有期徒刑、拘役或500 元以下罰金。
  意圖為自己或第三人不法之利益，而竊佔他人之不動產者，依前
項之規定處斷。
  前二項之未遂犯罰之。
刑法第306條：
  無故侵入他人住宅、建築物或附連圍繞之土地或船艦者，處1 年
以下有期徒刑、拘役或300元以下罰金。
  無故隱匿其內，或受退去之要求而仍留滯者，亦同。
